臺灣臺中地方法院刑事判決　　　　　　 96年度訴緝字第194號
公　訴　人　臺灣臺中地方法院檢察署檢察官
被　　　告　丙○○
上列被告因偽造文書等案件，經檢察官提起公訴（95年度偵字第
10078號），本院判決如下：
    主    文
丙○○連續行使偽造私文書，足以生損害於他人，累犯，處有期
徒刑拾月。中國信託信用卡專用申請書「正卡申請人親筆正楷中
文簽名」欄末「乙○○」署押壹枚、中國信託現金卡申請書「立
約人（借款人）親簽」欄末「乙○○」署押壹枚沒收。
    犯罪事實
一、丙○○前曾於民國八十一年、八十四年間，因違反麻醉藥品
    管理條例、藥事法、偽造貨幣等案件，經先後判處徒刑確定
    ，接續執行後，於八十九年一月十日假釋出獄，並交付保護
    管束，於九十三年九月二十一日保護管束期滿未經撤銷視為
    執行完畢。
二、詎丙○○仍不知悔改，其與乙○○於九十二年間合夥經營中
    古車行生意，因丙○○經濟信用狀況不佳，遂由乙○○以其
    名義向中國信託商業銀行（下簡稱中國信託銀行）申請帳號
    000000000000號帳戶（下簡稱乙○○中國信託
    帳戶）為二人合夥經營中古車生意之資金出入帳戶，並將該
    帳戶之存摺、提款卡、印章及國民身分證正本交予丙○○保
    管。丙○○明知並未徵得乙○○之同意或授權，利用保管乙○○上開資料因而得知乙○○詳細年籍資料之機會，竟基於
    行使偽造私文書、意圖為自己不法所有之詐欺取財之概括犯
    意，先於九十三年二月二日或之前某時，在臺中市某處，偽
    以乙○○名義，在中國信託信用卡專用申請書上虛偽填載乙○○之年籍資料、中英文姓名、戶籍地址、卡片帳單地址、
    聯絡電話號碼、職業資料、公司地址、聯絡人等資料，並於
    「正卡申請人親筆正楷中文簽名」欄末偽填「乙○○」署押
    一枚，同時偽以乙○○名義，在中國信託現金卡申請書上虛
    偽填載乙○○之年籍資料、中文姓名、戶籍地址、聯絡電話
    號碼、職業資料、公司地址、緊急聯絡人等資料，並於「立
    約人（借款人）親簽」欄末偽填「乙○○」署押一枚（惟現
    金卡申請書上尚未載明日期），偽造完畢後，隨即以通訊方
    式先於九十三年二月二日江中國信託信用卡專用申請書寄送
    中國信託銀行辦理信用卡而持以行使，足以生損害於中國信
    託銀行辦理信用卡業務之正確性及乙○○本人，並致使該行
    承辦信用卡業務之行員陷於錯誤，誤認係乙○○本人欲申請
    信用卡，因而核發0000000000000000號、
    0000000000000000號信用卡二張（一張信
    用卡申請書核發二張信用卡），寄至臺中市○區○村路○段
    三十六號十四樓之七丙○○住處，由丙○○取得該二張信用
    卡；並於九十三年六月二十四日十六時二十六分佯冒乙○○
    名義，以電話向中國信託銀行行員謊稱掛失上開二紙信用卡
    ，致使該行行員陷於錯誤，遂於同年月二十八日以掛號寄出
    補發之卡號為0000000000000000號、00
    00000000000000號之新信用卡二張，寄送至
    臺中市○區○○路一段五十巷八號七樓之三七丙○○弟弟陳
    彥霖租屋處，由丙○○輾轉取得該補發之二張信用卡。丙○○自分別取得上開信用卡後，復承上開詐欺取財之概括犯意
    及意圖為自己不法利益之詐欺得利之概括犯意，自九十三年
    二月二十五日起至九十四年一月七日止，在如附表一所示建
    國路加油站等地及不詳處所刷卡加油、購物、住宿、餐飲等
    消費計一百二十二次（起訴書誤認為一百二十四次），致使
    各該提供服務、消費物品之商家陷於錯誤，誤認係乙○○本
    人刷卡消費，應有意願及能力支付刷卡費用，而同意刷卡並
    提供各項服務及交付所購買之產品，而致陷於錯誤，如數提
    供各該次刷卡消費之產品或等值服務予丙○○，金額計達新
    臺幣（下同）十七萬二千二百五十一元（惟因丙○○均按月
    繳納部分應繳金額，尚餘七萬三千七百零一元未繳納【公訴
    人誤認丙○○扣除已繳費用外之其餘欠款部分方為丙○○詐
    欺取財及詐欺得利所得，尚有誤會】。至丙○○各次刷卡消
    費所簽寫「乙○○」署押之簽帳單則因逾保存期限無法取得
    ，無法取得該部分證據資料，故於本案暫不論其此部分偽造
    文書及行使等刑責）。
三、乙○○另承上開行使偽造私文書之概括犯意及意圖為自己不
    法之所有，以不正方法由自動付款設備取得他人之物之概括
    犯意，於九十三年四月七日前某時，補填上開現金卡申請書
    之申請日期為九十三年四月五日後，隨即以通訊方式於同年
    四月七日寄達中國信託銀行辦理現金卡而持以行使，足以生
    損害於中國信託銀行辦理現金卡之正確性及乙○○本人，並
    致使該行承辦現金卡業務之行員陷於錯誤，誤認係乙○○本
    人欲申請現金卡，因而核發帳號000000000000
    0號之現金卡一張予丙○○。丙○○取得現金卡後，隨即自
    九十三年四月十九日起至同年十一月一日止於如附表二所示
    時地，先後持該現金卡前往中國信託銀行所設置位於臺中市
    及臺南市之提款機，依指令操作，以此不正方法由自動付款
    設備陸續取得一千元至二萬九千元不等預借現金之款項，前
    後共計十一次，金額達八萬三千元（公訴人誤認為七萬一千
    二百元）。
四、嗣於九十三年十一月間經中國信託銀行以簡訊通知乙○○積
    欠現金卡債務三萬零八百零三元未繳納，心疑而向中國信託
    銀行查詢，始悉上情。
五、案經乙○○訴請臺灣臺中地方法院檢察署檢察官偵查起訴。
    理    由
一、按「被告以外之人於偵查中向檢察官所為之陳述，除顯有不
    可信之情況者外，得為證據。」，又「被告以外之人於審判
    外之陳述，雖不符前四條之規定，而經當事人於審判程序同
    意作為證據，法院審酌該言詞陳述或書面陳述作成時之情況
    ，認為適當者，亦得為證據。當事人、代理人或辯護人於法
    院調查證據時，知有第一百五十九條第一項不得為證據之情
　　形，而未於言詞辯論終結前聲明異議者，視為有前項之同意
　  。」刑事訴訟法第一百五十九條之一第二項、第一百五十九
    條之五第二項分別定有明文。告訴人乙○○（下簡稱證人乙○○）於九十四年十二月二十九日檢察官偵訊時所為證述內
    容、證人李芯怡於九十五年四月二十七日檢察官偵訊時所為
    證述內容，並無顯不可信之情況，且被告、檢察官並未於言
    詞辯論終結前聲明異議，依上開規定，自均具有證據能力，
    合先敘明。
二、訊據被告丙○○固直承使用證人乙○○所有上開一張或二張
    信用卡於如附表一所示時地向商家購物消費、享受住宿、餐
    飲等消費服務，持證人乙○○所有前揭現金卡於如附表二所
    示時間預借現金花用等情不予爭執，惟矢口否認有何行使偽
    造私文書、詐欺取財、詐欺得利、違法由自動付款設備取得
    他人之物等犯行，辯稱：伊與證人乙○○於九十二年間合夥
    經營中古車生意，證人乙○○積欠伊承租辦公室及場地費用
    三十萬元，另向伊借用二十萬元，因證人乙○○沒有錢還，
    遂同意向銀行申請信用卡及現金卡供伊使用，費用則由證人
    乙○○繳納，以此方式償還積欠伊的款項，伊確係取得證人
    乙○○之授權後才代為填寫中國信託信用卡專用申請書及中
    國信託現金卡申請書申請信用卡及現金卡，有證人乙○○所
    簽發之授權代辦同意書及本票為證，而每次都由證人乙○○
    繳納信用卡、現金卡之款項，伊只有替證人乙○○繳納三次
    款項，二次拿現金給證人乙○○臨櫃繳納，另一次伊在中國
    信託自動提款機以現金存款方式繳納，伊並無上開違法犯行
    云云。
三、惟查：
  (一)上開被告如何冒用證人乙○○名義申辦中國信託信用卡、現
    金卡等情，業據證人乙○○於九十四年十二月二十九日檢察
    官及本院九十六年五月四日審理時具結證述綦詳（參九十四
    年度他字第二七二一號第一二頁至第一五頁；本院卷第七一
    頁至第八一頁）。證人李芯怡於九十五年四月二十七日檢察
    官偵訊時亦具結證稱：「（提示信用卡申請書，問這些是否
    為妳寫？）不是，這可能是他（指被告）寫的字，因為他的
    寫跡很工整，我一看就覺得是他的字跡．．．（提示現金卡
    申請書，問這些內容是否妳寫的？）不是我寫的，內容上所
    記載的人、電話我均不知道，其中就只有美村路的住址是我
    以前所住的地方，後來是丙○○在使用．．．去年七、八月
    乙○○還到嘉義找到我，他問我丙○○這個人怎　樣，他那
    時有向我說他的信用卡、現金卡被丙○○盜辦」等語（參同
    上他卷第九一頁至第九二頁）。被告雖於九十四年十二月二
    十九日檢察官偵訊時否認上開中國信託信用卡專用申請書為
    其所親書（參同上他卷第一四頁），惟於本院行準備程序、
    審理時則均坦承上開信用卡專用申請書、現金卡申請書均為
    伊本人所親書無誤（參本院卷第四一頁至第四二頁、第二０
    八頁），僅辯以填寫當時伊係先寫上開二份申請書再讓證人
    乙○○抄寫，最後是由證人乙○○以通訊方式申辦信用卡及
    現金卡，不知何故最後是以伊所寫的申請書送件云云（參本
    院卷第四一頁）；然證人乙○○於本院九十六年五月四日審
    理時業已明確具結證稱並無辦理上開信用卡及現金卡等情事
    。況且，被告與證人乙○○均係成年人，智慮並無異於常人
    ，如被告所辯為方便證人乙○○填寫，因而寫給證人乙○○
    抄寫一情，被告亦頂多口述應如何填寫相關內容即足。且上
    開二份申請書所需填載之內容不過為證人乙○○之年籍資料
    、中英文姓名、戶籍地址、卡片帳單地址、聯絡電話號碼、
    職業資料、公司地址、聯絡人等資料，各項需填載之內容均
    甚為清楚明瞭，何需被告在旁先依樣畫葫蘆地全部填寫完畢
    ，甚至於信用卡專用申請書之「正卡申請人親筆正楷中文簽
    名」欄末及現金卡申請書之「立約人（借款人）親簽」欄末
    均偽填「乙○○」署押等情，實與常情有違，顯難想像。反
    係證人乙○○所述，上開信用卡申請書、現金卡申請書均係
    被告所偽填，因而出現上開申請書上字跡俱為被告所有乙情
    ，堪信真實。
  (二)被告雖又辯稱：係因證人乙○○積欠伊債務，因而事先授權
    伊使用其名義之信用卡及現金卡云云，並提出五十萬元本票
    、授權代辦同意書各乙份為證。
  1.然此部分亦為證人乙○○所堅決否認，並證稱：伊與被告於
    九十二年初認識，九十二年上半年合夥從事汽車買賣生意，
    合夥之初並沒有定點開店，是跑單幫方式，剛開始是被告帶
    伊一起行動，三個月後就決定分開進行；與被告一起行動、
    合夥期間，每天二人都會見面，被告都來找伊，離開時會再
    決定翌日的行程，所以並不需要固定的辦公室或場地；合夥
    期間約半年以上不到一年，該期間與被告經手的車輛應有超
    過二十輛，而所賣車子的利潤原則上是五五分帳，但有時沒
    有均分，因為都用來投資下一次的生意，錢都由被告保管，
    但都存入伊中國信託系爭帳戶內；因為伊與被告的投資方式
    沒有白紙黑字，只是口頭約定，為了讓被告有保障，伊才將
    乙○○中國信託帳戶之存摺、提款卡、印章、個人國民身分
    證正本交給被告保管；當時二人真的很好，但於合夥結束後
    ，伊都找不到被告，直到九十四年底才找到被告並向其索回
    上開資料，被告拖了很久才說伊國民身分證、存摺都不見了
    ，只有找回乙○○中國信託帳戶之提款卡及印章；當初與被
    告合夥時，資金是被告所出，伊出人力，但被告並未說他出
    了多少錢，而且被告也沒有給伊三十萬元說要承租辦公室及
    場地等費用，後來是在合夥三個月後，二人有要合夥做免洗
    餐具的生意，需要一個辦公室及聯絡電話，被告有交給伊五
    萬元或十萬元，伊有到臺中市○○○路租一個辦公室，商號
    為金永鑫商行，聯絡電話好像是被告自行到中華電信申請自
    別處移機至該商號，申租名義人何人伊並不清楚，後來金永
    鑫商行也沒有營業，因被告說他母親要抽回資金六十萬元，
    故免洗餐具生意就沒有做，伊與被告之中古車生意也開始分
    開做；伊並沒有在中興大學附近向被告借過二十萬元，只有
    向被告預支不超過三萬元款項，因為伊與被告合夥時並沒有
    實際分利潤，而是將先前賺的利潤又繼續投資，故該預支款
    項非屬借款；被告所提之五十萬元本票是伊所簽發無誤，伊
    記得是在九十二年六月十八日或九十三年之六月十八日交車
    後二天（年份不記得），即六月二十日所簽發，因為伊與被
    告曾經購買一輛福特轎車之交車日期是六月十八日，而該車
    登記在伊名下，因被告說他沒車故交由他使用，也由被告支
    付頭期款與分期款，為了給被告保障，才在臺中市○○路與
    五權南路的城市經典大樓樓下，在被告車上寫給被告的，但
    後來被告也沒有遵期支付分期款項，導致伊所有南投縣魚池
    鄉房屋被法院拍賣；至於九十三年一月一日所寫的授權代辦
    同意書，是因為被告提議由他透過他的銀行朋友，去向銀行
    調閱伊總共欠房貸、車貸若干之正確資料，以便查明是否有
    補救的餘地，並不是授權或同意被告代辦信用卡、現金卡等
    情（參本院卷第六六頁至第七一頁）綦詳。證人乙○○業已
    明確證稱並未向被告拿取三十萬元作為二人合夥經營中古車
    生意之承租辦公室、場地等費用，亦未曾向被告私人借貸二
    十萬元，暨授權被告辦理信用卡、現金卡等情已明。且觀被
    告所提上開本票一紙（參本院卷第八三頁），證人乙○○雖
    不否認係其本人所簽立，然證稱係因為車輛過戶在伊名下，
    而交由被告使用並繳納分期款項，為給被告保障，而簽發交
    付被告收執一情，與被告所供上情已有不符，本難為有利於
    被告之認定；況「欠缺本法所規定票據上應記載事項之一者
    ，其票據無效，票據法第十一條第一項前段定有明文。又依
    同法第一百二十條第一項第六款規定，發票年、月、日為本
    票應記載事項。故本票上如未記載發票年、月、日，或記載
    不清難以辨識發票日期者，其本票當然無效。」最高法院著
　　有九十年臺抗字第三七號判例意旨可資參照，被告所提面額
　  五十萬元本票未載發票日期，欠缺票據上應載事項之一，自
    非票據法上規定之本票，充其量僅能證明簽發之證人乙○○
    可能有積欠被告如本票上所示金額之債務，而僅具備證明文
    書性質，但究屬何種債權債務關係，則非有其他書面資料或
    人證則無法證明；是被告前開辯解稱該本票即為證人乙○○
    積欠其合夥債務之證明，尚乏依據。再者，觀被告所提授權
    代辦同意書（參本院卷第八四頁）一份，證人乙○○亦不否
    認確係於九十三年一月一日所親簽，惟所簽發之理由並非同
    意被告以其名義辦理信用卡及現金卡，已如前述。且該授權
    代辦同意書內容係載明：「一、申請人乙○○（以下簡稱本
    人）所提供之身分證件、個人資料、職業及財力證明均為屬
    實，並授權申辦人員，向相關單位申請、核算、蒐集、使用
    電腦處理本人申辦資料，且同意受理單位保留核准與否之權
    利。二、本人瞭解申辦業務核准後須支付『開辦費』、『風
    險管理費』，以及承擔申辦業務之相關法律責任，本人絕無
    異議。三、本人同意申辦業務所附之申請文件及申請表格均
    無須退還。」等情，並無隻字提及證人乙○○「同意」或「
    授權」被告辦理信用卡或現金卡之含義，甚至亦無證人乙○○同意或授權被告使用上開卡片，再由證人乙○○繳納應付
    款項，以償還所積欠之合夥債務之情。反係提及向相關單位
    「申請」、「核算」、「蒐集」、「使用電腦處理本人申辦
    資料」等字眼，與證人乙○○證稱被告委由其銀行友人代為
    聯徵其信用情況、看能否做一補救措施之情，較為可信。被
    告徒以上開同意書遽為證人乙○○業已授權其代辦信用卡、
    現金卡，同意由被告使用，再由證人乙○○繳納因信用卡、
    現金卡而生之債務，顯屬無稽，而要無可採。
  2.再者，本案中國信託信用卡專用申請書上載徵信日期為九十
    三年二月二日，中國信託現金卡上載申請日期為九十三年四
    月五日，有前開二份申請書附卷可參（參九十四年度他字第
    二七二一號卷第二五頁、第三九頁、第四０頁）。如被告認
    證人乙○○所寫之授權代辦同意書即同意其辦理信用卡、現
    金卡，以便償還合夥債務，何以被告並未同時辦理，反而於
    申辦信用卡後相隔二個月才又辦理現金卡，顯難想像。況且
    上開中國信託信用卡專用申請書上載之戶籍地址為臺中市○
    村路○段三十六號十四樓之七，行動電話為0000000
    000號、0000000000號（參同上他卷第二六頁
    ），中國信託現金卡申請書上載之戶籍地址仍為臺中市○村
    路上址，所留之電話號碼亦均相同（參同上他卷第三九頁）
    。而臺中市○區○村路○段三十六號十四樓之七原係被告前
    任女友李芯怡所有，於八十九年七、八月份所購買，直到九
    十一年八、九月間才未居住上址，證人李芯怡搬走後，被告
    就說他要使用這間房子．．．等語，業據證人李芯怡具結證
    明屬實（參同上他卷第九一頁）；證人乙○○則證稱：因為
    時間已久，但伊住在臺中市○區○村路上址之時間應以其於
    檢察官偵訊時所述之九十二年七、八月間起至九十二年年底
    為準，之後伊即搬到公益路，伊並未住過臺中市○○路○段
    五十巷八號七樓之三十七，但伊知道被告的一位弟弟也住在
    城市經典大樓內套房，上開住址就是在該大樓內（參本院卷
    第七五頁、第七六頁至第七八頁）。被告亦坦稱上開三民路
    租處是伊弟弟陳彥霖租處，目前陳彥霖仍承租於該處，並曾
    使用過0000000000號行動電話（參本院卷第八一
    頁、第八二頁）。參諸九十三年四月二十五日中國信託客服
    人員曾接獲電話通知將本件信用卡之地址自臺中市○村路上
    址變更至臺中市○○路上址，並於九十三年九月二十五日聲
    請將電話自0000000000號電話變更為00000
    0000號電話，有刑事陳報狀一份在卷可按（參同上他卷
    第八五頁）。而觀證人乙○○歷次遷移戶籍地址，均未有設
    籍於臺中市○○路上址，此有法務部戶役政連結作業系統一
    份、臺中縣太平戶政事務所、臺中市西區戶政事務所、臺中
    縣大里市戶政事務所檢送證人乙○○歷次遷移之戶籍資料多
    份（參本院卷第一０四頁、第一０八頁至第一二０頁）在卷
    可參。足見證人乙○○於九十三年二月二日之前某時申辦信
    用卡、同年四月五日辦理現金卡之際，證人乙○○早已不住
    在臺中市○村路上址，何以信用卡之帳單地址仍然寄至非證
    人乙○○所居處，甚至其後復有人電知中國信託客服人員將
    地址變更至證人乙○○從未居住之臺中市○○路上址？證人
    乙○○顯然無法收到任何繳款通知至明，而證人乙○○如無
    法收到信用卡帳單，又如何如被告所辯地由其代繳刷卡款項
    ？亦與被告所供互相齟齬。而信用卡申請書上載聯絡電話0
    000000000號、0000000000號電話之申
    租人分別係歐華國際有限公司（戶籍地址及帳記地址均為臺
    中市○區○○路一號之六十七，二十二樓之三）及李雅惠（
    戶籍地址載明臺中市○區○○路一段五十巷八號七樓之三七
    ，聯絡電話0000000000號及000000000
    0號【後者適即為信用卡申請書上載聯絡電話】）（參本院
    卷第一０一頁、第一０三頁），均非證人乙○○，如為讓銀
    行得以與證人乙○○連絡訊息，何以聯絡電話又會留美村路
    上址之0000000000號？甚至是被告本人所使用之
    0000000000號？且以李雅惠名義申租之上開行動
    電話之戶籍地址竟又是被告之弟弟陳彥霖承租之三民路上址
    ？足見無論被告係以證人乙○○名義辦理信用卡或現金卡，
    或以李雅惠名義申租之行動電話，均留其自己或弟弟之聯絡
    電話或聯絡地址，方便自己得以隨時掌控狀況，其目的無非
    在掩飾被告冒用證人乙○○名義申請信用卡及現金卡，避免
    遭證人乙○○發覺，以致犯行遭曝露，堪以認定。益見上開
    戶籍地址、聯絡電話俱屬被告掩人耳目之不法手段之一。被
    告前開辯解之不可信。
  3.況且，證人乙○○堅稱伊係於九十三年十一月份經由銀行簡
    訊通知伊稱現金卡逾期未繳，伊才知道被人辦了現金卡，伊
    才打電話去問，並質疑伊並未辦理該現金卡，對方就說先將
    現金卡停下來，說他會回報總公司，並且叫伊去報案，後來
    現金卡停用，銀行行員又打電話詢問伊是否申請信用卡，伊
    說並沒有辦理信用卡，之後被告也有歸還伊信用卡等語（參
    同上他卷第一三頁至第一四頁；本院卷第七七頁至第七八頁
    ）；被告於檢察官偵訊時則不否認確實將信用卡交還證人乙○○，至於現金卡部分則忘記了一情（參同上他卷第一四頁
    ）（雖於本院審理時供稱伊根本沒有歸還信用卡之事【參本
    院卷第八二頁】，惟已與其偵查中所述及證人乙○○所述不
    符，其於審理中更異之詞，為本院所不採）；與中國信託銀
    行覆稱：「(一)信用卡部分：(1)客戶乙○○曾於九十三年六月
    二十四日十六時二十六分來電陳報人客服中心掛失信用卡二
    張卡號分別為0000000000000000號、00
    00000000000000號信用卡二張，陳報人於九
    十三年六月二十八日掛號寄出補發之新卡（卡號為0000
    000000000000號、000000000000
    0000號）至通訊地址：臺中市○區○○路一段五十巷八
    號七樓之三七。．．．(3)客戶未向本行表示其信用卡遭人冒
    名辦理之情事。(二)現金卡部分，客戶乙○○於九十三年十二
    月十一日十六時四十三分來電否認申辦現金卡且從未收到過
    卡片，陳報人客服中心即將現金卡作廢不補卡，並通報陳報
    人之偽冒調查組調查處理，．．．」等情相符，有該刑事陳
    報狀一份（參同上他卷第二二頁）在卷可參，雖該陳報狀未
    敘明九十三年十二月十一日證人乙○○去電話否認申辦現金
    卡後，是否另有中國信託行員詢問是否辦理信用卡，以致於
    發現其名義之信用卡亦遭人冒用申請乙節，惟被告於偵查中
    並不否認確係將信用卡交還證人乙○○乙情（參同上他卷第
    一四頁）。果被告確係在徵得證人乙○○同意下申辦信用卡
    及現金卡，並主觀認為有權使用該信用卡及現金卡，何以被
    告仍在證人乙○○尚未償還所積欠之合夥債務暨借款債務前
    ，應其要求而歸還該信用卡予證人乙○○？足見被告上開所
    辯實有矛盾之處，要無可採。
  4.再者，以證人乙○○名義申請之信用卡，曾自九十三年四月
    三日起至同年十二月九日止，分別以ＡＴＭ提款機轉帳方式
    繳納三千元、二千八百十一元、四千元、五千元、二千元、
    六百八十七元、一萬元、一萬七千零十八元、七千五百元、
    五千七百二十七元不等款項計十三筆；且除其中八筆自證人
    乙○○中國信託帳戶轉入清償外，其中於九十三年四月三日
    之清償三千元、七月十九日清償二千元、九月十日清償六百
    八十七元、十一月八日清償七千五百元均係自被告弟弟陳彥
    霖所有設於中國信託銀行帳號0000000000000
    號帳戶轉入清償，於九十三年十二月九日之清償五千七百二
    十七元，則由被告前女友甲○○設於中國信託銀行帳號00
    0000000000號帳戶轉入清償等情；又以證人乙○○名義申請之現金卡，於九十三年八月九日自陳彥霖之同上
    中國信託帳戶轉帳一千零三十元清償，於九十三年九月六日
    、九月二十七日、十一月一日分別自證人乙○○中國信託帳
    戶轉帳二千元、一千五百元、一千四百九十四元清償現金卡
    債務，以上有中國信託陳報狀及ＡＴＭ繳款筆數及帳號（參
    同上他卷第八五頁、第八六頁；本院卷第一二一頁、第一七
    八頁）可明。而陳彥霖之上開中國信託帳戶於九十二年九月
    二十九日、十月七日、九十三年四月二日、四月五日、五月
    二十日、六月一日、六月八日、六月十日、六月十四日、七
    月二十六日、九月十五日、十一月四日分別轉帳一千九百元
    、五千五百元、五千元、二萬六千元、一千零五十元、一千
    一百元、五千元、五千元、一千五百元、二千元、二千八百
    元、二千零十八元入證人乙○○中國信託帳戶內（參本院卷
    第一二四頁至第一三七頁）；而證人乙○○之中國信託帳戶
    於九十二年七月二十四日、十一月十七日、十一月二十日、
    十一月二十四日、十一月二十五日、十二月一日、五月二十
    七日、五月三十一日、九月十五日、十一月四日分別轉帳七
    千元、一萬元、十萬元、九萬二千元、四萬元、九萬一千元
    、二萬元、十萬元、六千元、二萬五千元、七千八百元、二
    千八百元、二千零十八元至陳彥霖之上開中國信託帳戶內，
    又於九十二年十月二十九日、十一月十二日、十二月二十九
    日、九十三年五月十日轉帳九萬元、二萬元、四萬元、四千
    八百元、八千元至甲○○上開中國信託帳戶內（參本院卷第
    一四０頁至第一六七頁）；而證人甲○○所有上開中國信託
    帳戶則於九十二年十一月十二日、十一月十七日、九十三年
    十一月四日、十一月九日、十二月七日、十二月十六日、十
    二月十七日、十二月二十三日分別轉帳三萬元、三萬元、一
    千元、四萬五千元、七千元、一萬元、一千九百元、一百元
    至陳彥霖上開中國信託帳戶內，又於九十二年十一月十七日
    、十二月二十三日、九十三年二月十三日、五月十日、六月
    四日、十一月四日分別轉帳一千一百元、一萬二千元、八百
    元、二千元、一萬二千元、一千元至乙○○中國信託帳戶內
    等節（參本院卷第一六九頁至第一七六頁）。而陳彥霖係被
    告親弟，甲○○則為被告前任女友，業經證人乙○○具結證
    述在卷（參同上他卷第六八頁；本院卷第一八五頁），亦為
    被告所不否認（參本院卷第八一頁）；陳彥霖與甲○○均未
    積欠證人乙○○款項，已據證人乙○○具結證述在卷（參本
    院卷第一八五頁）；而被告亦不否認陳彥霖與甲○○之上開
    二帳戶與乙○○中國信託帳戶有互相轉帳之情，都是伊叫陳
    彥霖與甲○○轉帳一情（參本院卷第二一四頁）。顯見陳彥
    霖、甲○○、乙○○之上開中國信託三帳戶均由被告親自使
    用或囑付陳彥霖、甲○○為如何匯款、轉帳之動作，且被告
    確係自九十三年四月三日起至同年十二月九日為止，陸續以
    ＡＴＭ轉帳繳納方式固定繳納以證人乙○○名義所申請之信
    用卡消費費用，並繳納部分現金卡等費用，而非僅如其於準
    備程序所辯於證人乙○○經濟困難之際，有二次拿現金給證
    人乙○○臨櫃繳納，另一次以中國信託自動提款機以現金存
    款方式繳納云云（參本院卷第四一頁）。而如以中國信託存
    款機存入現款者勢必先取得該行庫之提款卡，被告既得以取
    得證人乙○○中國信託銀行之提款卡，則證人乙○○證稱連
    同帳戶也都交由被告保管則非屬無據。如證人乙○○確係同
    意被告以其名義申請信用卡及現金卡，何以被告自九十三年
    四月起至同年十二月為止，每月份均固定繳納款項，而不由
    證人乙○○自行繳納，益可徵被告確係在未徵得證人乙○○
    同意下擅自填寫上開信用卡專用申請書、現金卡申請書，以
    便取得信用卡、現金卡後，進而持以消費使用至明。
　(三)綜上所陳，被告前開辯解均要無可採。此外，復有中國信託
　  銀行檢送被告冒用證人乙○○名義刷卡計一百二十二次之客
    戶消費明細表一份、預借現金十一次之存款系統歷史交易查
    詢系統一份在卷可參（參同上他卷第二六頁至第三八頁、第
    四一頁、本院卷第二一八頁）。查被告冒用證人乙○○名義
    申請信用卡、現金卡，致使中國信託銀行審酌申請者之信用
    憑信性有所誤認，影響其核卡正確性，並使證人乙○○受有
    將來可能需要負擔信用卡、現金卡等費用之民事償還責任及
    如無法還債時之信用不佳評價之名譽損失，足以生損害於中
    國信託銀行及證人乙○○本人甚明。本件事證業臻明確，被
    告犯行至堪認定。又被告持以刷卡消費之簽帳單，已因逾保
    存期限致無法調得（參九十四年度交查字第四一八號卷第一
    六頁），以致無法確認被告是否亦偽填證人乙○○名義而為
    消費行為，此部分僅有被告供述，且被告根本否認有偽造文
    書犯行，復無法調得相關簽帳單予以核對，其此部分涉犯行
    使及偽造私文書等犯行，於本案暫且不論，附此敘明。
四、又查，被告行為後，刑法及刑法施行法業於九十四年二月二
    日經總統以華總一義字第０九四０００一四九０一號令修正
    公布，並於九十五年七月一日施行。本次刑法修正之比較新
    舊法，應就罪刑有關之共犯、未遂犯、想像競合犯、牽連犯
    、連續犯、結合犯，以及累犯加重、自首減輕暨其他法定加
    減原因（如身份加減）與加減例等一切情形，本於統一性及
    整體性原則，綜其全部罪刑之結果而為比較，亦有最高法院
    九十五年度第八次刑庭會議決議可資參照。
  (一)被告行為後，刑法第二條第一項規定，已將新舊法律適用之
　　「從新從輕」原則，改採「從舊從輕」原則，而此規定僅係
　  規範行為後法律變更所生新舊法律比較適用之準據法，並非
    實體刑罰法律，自不生行為後法律變更之比較適用之問題，
    應逕行適用新法第二條第一項之規定，為「從舊從輕」之比
    較。
　(二)又被告等人行為後，刑法第三十三條第五款亦於九十四年二
　  月二日修正公布，並自九十五年七月一日起施行；修正後刑
    法第三十三條第五款規定「罰金：新臺幣一千元以上，以百
    元計算之」，與修正前刑法第三十三條第五款規定「罰金：
    一元以上」不同。比較新舊法結果，以舊法較有利於被告，
    故依刑法第二條第一項前段規定，本案關於刑法第三百三十
    九條第一項、第二項、第三百三十九條之二第一項之法定刑
    罰金部分，自均應適用行為時之法律即修正前刑法第三十三
    條第五款規定決定其罰金部分之法定刑。
　(三)至關於刑法第三百三十九條第一項、第三百三十九條之二第
    一項之法定刑為罰金之「提高標準」之新舊法適用問題，因
    被告等人行為後，於九十五年六月十四日增訂刑法施行法第
    一條之一，並規定：「中華民國九十四年一月七日刑法修正
    施行後，刑法分則編所定罰金之貨幣單位為新臺幣。九十四
    年一月七日刑法修正時，刑法分則編未修正之條文定有罰金
    者，自九十四年一月七日刑法修正施行後，就其所定數額提
    高為三十倍。但七十二年六月二十六日至九十四年一月七日
    新增或修正之條文，就其所定數額提高為三倍。」，是依修
    正後之法律，刑法第三百三十九條第一項之詐欺取財罪、同
    條第二項之詐欺得利罪、第三百三十九條之二第一項之違法
    由自動付款設備取得他人之物罪，所得科處罰金刑部分最高
    均為新臺幣三萬元。而被告行為時適用之罰金罰鍰提高標準
    條例第一條前段規定：「依法律應處罰金、罰鍰者，就其原
    定數額得提高為二倍至十倍。但法律已依一定比率規定罰金
    或罰鍰之數額或倍數者，依其規定」、現行法規所定貨幣單
    位折算新臺幣條例第二條規定：「現行法規所定金額之貨幣
    單位為圓、銀元或元者，以新臺幣之三倍折算之」，是依行
    為時之法律，刑法第三百三十九條第一項之詐欺取財罪、同
    條第二項之詐欺得利罪及第三百三十九條之二第一項之違法
    由自動付款設備取得他人之物罪，所得科處之罰金刑最高均
    為新臺幣三萬元。是其關於法定刑為罰金部分之提高標準，
    「新舊法均無不利之情形」，依照前揭說明，本案關於刑法
    第三百三十九條第一項、同條第二項、第三百三十九條之二
    第一項之法定刑罰金提高標準部分，自應適用裁判時之法律
    即刑法施行法第一條之一（最高法院九十六年度臺上字第八
    二七號、一一三六號判決意旨參照）。
　(四)又被告行為後，刑法第五十五條之想像競合犯規定增訂但書
　  ，僅係科刑之限制，為法理之明文化，非屬法律之變更。故
    被告同時偽造前開中國信託信用卡專用申請書及中國信託現
　　金卡申請書，顯係一行為觸犯數罪名，而直接適用裁判時之
　  刑法第五十五條規定。
　(五)被告行為後，刑法第五十六條連續犯之規定，業於九十四年
　  二月二日修正公布刪除，並於九十五年七月一日施行，則被
    告之犯行，因行為後新法業已刪除連續犯之規定，此刪除雖
    非犯罪構成要件之變更，但顯已影響行為人刑罰之法律效果
    ，自屬法律有變更，依新法第二條第一項規定，比較新、舊
    法結果，仍應適用較有利於被告之行為時法律即舊法論以連
    續犯。
  (六)被告行為後，九十四年一月七日修正公布，自九十五年七月
    一日施行之刑法刪除第五十五條關於牽連犯之規定。本件被
    告所犯上開行使偽造私文書與詐欺取財、詐欺得利（信用卡
    部分），行使偽造私文書與違法由自動付款設備取得他人之
    物（現金卡部分）等罪分別具有牽連犯之關係，依修正前即
    行為時之規定，應各從一重之行使偽造私文書罪處斷；依修
    正後之刑法既已刪除牽連犯之規定，則所犯上述各罪應依數
    罪併罰之規定分論併罰。比較新舊法之規定，修正後之規定
    並非較有利於被告，依刑法第二條第一項之規定，應適用行
    為時之法律，即適用修正前刑法第五十五條牽連犯之規定。
  (七)被告行為後，刑法第四十七條累犯之規定，業於九十四年二
　　月二日修正公布，並於九十五年七月一日施行，修正後刑法
　  第四十七條第一項規定：「受徒刑之執行完畢，或一部之執
    行而赦免後，五年以內故意再犯有期徒刑以上之罪者，為累
    犯，加重本刑至二分之一。」，修正後刑法第四十九條規定
    「累犯之規定，於前所犯罪在外國法院受裁判者，不適用之
    。」，與修正前刑法第四十七條規定「受有期徒刑之執行完
    畢，或受無期徒刑或有期徒刑一部之執行而赦免後，五年以
    內再犯有期徒刑以上之罪者，為累犯，加重本刑至二分之一
    。」，修正前刑法第四十九條規定「累犯之規定，於前所犯
    罪依軍法或於外國法院受裁判者，不適用之。」不同。且修
    正後刑法關於累犯之規定，其五年以內再犯之罪以故意犯為
    限，始應論以累犯，惟如前案係依軍法審判者，亦應論以累
    犯。修正前刑法關於累犯之規定，其五年以內再犯之罪以有
    期徒刑以上之罪（不分故意犯或過失犯），均應論以累犯，
    惟如前案係依軍法審判者，則不應論以累犯。且新舊法比較
    ，應綜其全部之結果，而為比較，本案被告不論依新舊法規
    定，均應論以累犯，比較新舊法結果，並無有利或不利之情
    形，故應適用裁判時法律即刑法第四十七條第一項規定。
  (八)綜合上述各條文修正前、後之比較，揆諸前揭最高法院決議
    及修正後刑法第二條第一項前段、但書規定之「從舊從輕」
    原則，綜其全部罪刑之比較，自應一體適用被告行為時之法
    律，即修正前刑法之相關規定予以論處。
五、核被告如犯罪事實二、所為，係犯刑法第二百十六條、第二
    百十條行使偽造私文書罪、第三百三十九條第一項之詐欺取
    財罪（取得信用卡之有體物，及自如附表一編號一至一一、
    一四至二六、二八至一二二所示各商家取得消費等值之物品
    ）、第三百三十九條第二項之詐欺得利罪（前往如附表一編
    號一二至一三、二七所示商家取得住宿、休息等不法利益）
    ；如犯罪事實三、所為，係犯刑法第二百十六條、第二百十
    條行使偽造私文書罪、第三百三十九條第一項之詐欺取財罪
    （取得現金卡之有體物）、第三百三十九條之二第一項之違
    法由自動付款設備取得他人之物罪。被告向中國信託銀行偽
    以證人乙○○名義申請信用卡及現金卡，並自該行取得信用
    卡及現金卡，該二卡仍屬有體物，自屬被告向該銀行詐欺取
    財之客體，公訴人疏未論究此部分犯行，惟與已起訴之詐欺
    取財如附表一編號一至一一、一四至二六、二八至一二二所
    示財物部分具有修正前連續犯之裁判上一罪關係，又雖未能
    區分被告如附表一編號一二至一三、二七所示係犯詐欺得利
    罪，惟該部分業經本院當庭諭知所犯法條，且與已起訴之行
    使偽造私文書部分亦具有牽連犯之裁判上一罪關係，本院自
    得併予審究。被告同時偽造中國信託信用卡專用申請書、中
    國信託現金卡申請書後，嗣分別進而持以行使，其同時偽造
    上開二文書，為一行為觸犯數罪名，為想像競合犯，應從一
    重之偽造文書罪處斷；又其偽造之低度行為應為嗣後行使之
    高度行為所吸收，不另論罪。被告如犯罪事實二、先後多次
    詐欺取財、詐欺得利，及如犯罪事實三、多次違法由自動付
    款設備取得他人之物罪，均時間緊接，手段相同，所犯基本
    構成要件復相同，顯均係基於概括犯意反覆為之，均為連續
    犯，均依修正前刑法第五十六條規定各論以一罪，並依法加
    重其刑。至被告如犯罪事實二、所為行使偽造私文書與連續
    詐欺取財罪、連續詐欺得利罪，暨如犯罪事實三、所為行使
    偽造私文書、詐欺取財與連續違法由自動付款設備取得他人
    之物，均具有方法與目的之牽連關係，為牽連犯，依修正前
    第五十五條規定均各從一重之行使偽造私文書罪處斷。被告
    前後二次行使偽造私文書行為，亦屬被告基於概括犯意反覆
    為之，時間緊接，手段相同，應依修正前刑法第五十六條規
    定論以一行使偽造私文書罪，並依法加重其刑。公訴人雖認
    被告於犯罪事實三、另涉犯刑法第三百三十九條之三第一項
    以不正方法利用電腦詐欺取財罪嫌，惟本案被告係冒用證人
    乙○○名義申請現金卡在先，其所為固然未經得證人乙○○
    同意，而應該當刑法行使偽造私文書、詐欺取財、違法由自
    動付款設備取得他人之物罪，已如前述，然其以現金卡於各
    提款機依指示操作密碼、指令，均屬被告當初冒用證人乙○○申請現金卡時所填載之「正確資料」，尚難認被告有將「
    虛偽資料」或「不正指令」輸入電腦或其相關設備之理，被
    告此部分行為尚不構成刑法第三百三十九條之三第一項之罪
    嫌，惟公訴人認該部分與已起訴之行使偽造私文書、詐欺取
    財、違法自動付款設備取得他人之物罪間具有方法與結果之
    牽連關係，基於審判不可分法理，是本院不另為無罪之諭知
    ，附此敘明。又被告前曾於八十一年、八十四年間，因違反
    麻醉藥品管理條例、藥事法、偽造貨幣等案件，經先後判處
    徒刑確定，接續執行後，於八十九年一月十日假釋出獄，並
　　交付保護管束，於九十三年九月二十一日保護管束期滿未經
　  撤銷視為執行完畢等節，有臺灣高等法院被告前案紀錄表一
    份在卷可按，其於前案執行完畢後五年內故意再犯本案有期
    徒刑以上之罪，為累犯，依刑法第四十七條規定加重其刑，
    並依法加重其刑。爰審酌被告盜用證人乙○○身分資料在先
    ，偽其名義申請信用卡、現金卡，每月僅繳納最低應納金額
    ，以避免遭銀行催討，導致證人乙○○均遭矇蔽，事後無法
    繼續繳付始行爆發，除未能坦承犯行，誠心悔過外，迄今尚
    未繳納後續應付款項，犯後態度不佳等一切情狀，量處如主
    文所示之刑。至被告於中國信託信用卡專用申請書「正卡申
    請人親筆正楷中文簽名」欄末「乙○○」署押一枚、中國信
    託現金卡申請書「立約人（借款人）親簽」欄末「乙○○」
    署押一枚，均依刑法第二百十九條規定宣告沒收。
據上論斷，應依刑事訴訟法第二百九十九條第一項前段，刑法第
二條第一項、第二百十六條、第二百十條、第三百三十九條第一
項、第二項、第三百三十九條之二第一項、第五十五條、第四十
七條第一項、第二百十九條，修正前刑法第五十六條、第五十五
條，刑法施行法第一條之一第一項、第二項，判決如主文。
中　　華　　民　　國　　96　　年　　 6　　月　　22　　日
                  刑事第十庭  審判長法  官  賴妙雲
                                    法　官  黃家慧
                                    法　官  江奇峰
上正本證明與原本無異。
如不服本判決，應於送達後十日內向本院提出上訴狀（須附繕
本），上訴於台灣高等法院台中分院。
　　                                書記官  孫曉鳳
中　　華　　民　　國　　96　　年　　 6　　月　　22　　日
附錄論罪科刑法條
刑法第二百十條、第二百十六條、第三百三十九條第一項、第三
百三十九條之二第一項
第  210 條  （偽造變造私文書罪）
            偽造、變造私文書，足以生損害於公眾或他人者，
            處五年以下有期徒刑。
第  216 條  （行使偽造變造或登載不實之文書罪）
            行使第二百十條至第二百十五條之文書者，依偽造
            、變造文書或登載不實事項或使登載不實事項之規
            定處斷。
第  339 條  （普通詐欺罪）
            意圖為自己或第三人不法之所有，以詐術使人將本
            人或第三人之物交付者，處五年以下有期徒刑、拘
            役或科或併科一千元以下罰金。
            以前項方法得財產上不法之利益或使第三人得之者
            ，亦同。
            前二項之未遂犯罰之。
第 339-2條  （違法由自動付款設備取得他人之物之處罰）
            意圖為自己或第三人不法之所有，以不正方法由自
            動付款設備取得他人之物者，處三年以下有期徒刑
            、拘役或一萬元以下罰金。
            以前項方法得財產上不法之利益或使第三人得之者
            ，亦同。
第 339-3條  （違法製作財產權之處罰）
            意圖為自己或第三人不法之所有，以不正方法將虛
            偽資料或不正指令輸入電腦或其相關設備，製作財
            產權之得喪、變更紀錄，而取得他人財產者，處七
            年以下有期徒刑。
            以前項方法得財產上不法之利益或使第三人得之者
            ，亦同。
附表一：
┌─────┬─────┬─────┬─────┬─────┐
│編  號    │時間      │商店名稱  │ 金額     │  地點    │
├─────┼─────┼─────┼─────┼─────┤
│一        │930301    │東森得易分│ 1498元   │電話購物  │
│          │          │期０１─１│          │          │
│          │          │２　　　　│          │          │
├─────┼─────┼─────┼─────┼─────┤
│二        │930316    │東森得易購│ 1642元   │電話購物  │
│          │          │股份有限公│          │          │
│          │          │司        │          │          │
├─────┼─────┼─────┼─────┼─────┤
│三        │930317    │東森得易購│  215元   │電話購物  │
│          │          │股份有限公│          │          │
│          │          │司        │          │          │
├─────┼─────┼─────┼─────┼─────┤
│四        │930317    │東森得易購│　220元   │電話購物  │
│          │          │股份有限公│          │          │
│          │          │司        │          │          │
├─────┼─────┼─────┼─────┼─────┤
│五        │930225    │和信電訊股│ 2181元   │          │
│          │          │份有限公司│          │          │
├─────┼─────┼─────┼─────┼─────┤
│六        │930226    │大勝加油站│  500元   │中投公路加│
│          │          │          │          │油        │
├─────┼─────┼─────┼─────┼─────┤
│七        │930226    │欣隆加油站│  300元   │          │
├─────┼─────┼─────┼─────┼─────┤
│八        │930227    │大勝加油站│  750元   │中投公路加│
│          │          │          │          │油        │
├─────┼─────┼─────┼─────┼─────┤
│九        │930228    │大勝加油站│  500元   │中投公路加│
│          │          │          │          │油        │
├─────┼─────┼─────┼─────┼─────┤
│十        │930229    │大勝加油站│  690元   │中投公路加│
│          │          │          │          │油        │
├─────┼─────┼─────┼─────┼─────┤
│十一      │930229    │大鼎活蝦餐│ 1980元   │臺中縣大里│
│          │          │廳　　　　│          │市餐飲消費│
├─────┼─────┼─────┼─────┼─────┤
│十二      │930229    │禾楓汽車旅│ 3200元   │嘉義市住宿│
│          │          │館　　    │          │          │
├─────┼─────┼─────┼─────┼─────┤
│十三      │930229    │禾楓汽車旅│ 1000元   │嘉義市住宿│
│          │          │館        │          │          │
├─────┼─────┼─────┼─────┼─────┤
│十四      │930229    │建國路加油│  500元   │          │
│          │          │站        │          │          │
├─────┼─────┼─────┼─────┼─────┤
│十五      │930301    │威盛加油站│ 1000元   │臺中縣烏日│
│          │          │          │          │鎮加油    │
├─────┼─────┼─────┼─────┼─────┤
│十六      │930303    │小北百貨大│  740元   │臺中市購物│
│          │          │墩店      │          │          │
├─────┼─────┼─────┼─────┼─────┤
│十七      │930304    │大勝加油站│  720元   │中投公路加│
│          │          │          │          │油        │
├─────┼─────┼─────┼─────┼─────┤
│十八      │930304    │大勝加油站│  990元   │中投公路加│
│          │          │          │          │油        │
├─────┼─────┼─────┼─────┼─────┤
│十九      │930304    │四湖加油站│  650元   │雲林縣四湖│
│          │          │          │          │鄉加油    │
├─────┼─────┼─────┼─────┼─────┤
│二十      │930305    │大勝加油站│  850元   │中投公路加│
│          │          │          │          │油        │
├─────┼─────┼─────┼─────┼─────┤
│二一      │930308    │大勝加油站│  860元   │中投公路加│
│          │          │          │          │油        │
├─────┼─────┼─────┼─────┼─────┤
│二二      │930301    │東森得易分│ 1492元   │電話購物  │
│          │          │期０２─１│          │          │
│          │          │２　　　　│          │          │
├─────┼─────┼─────┼─────┼─────┤
│二三      │930327    │通信現金分│ 3333元   │          │
│          │          │期０２─０│          │          │
│          │          │６        │          │          │
│          │          │          │          │          │
├─────┼─────┼─────┼─────┼─────┤
│二四      │930301    │東森得易分│ 1492元   │電話購物  │
│          │          │期０３─１│          │          │
│          │          │１２      │          │          │
├─────┼─────┼─────┼─────┼─────┤
│二五      │930425    │小北百貨大│  716元   │臺中市購物│
│          │          │墩店      │          │          │
├─────┼─────┼─────┼─────┼─────┤
│二六      │930427    │通信現金分│ 3333元   │          │
│          │          │期０３─０│          │          │
│          │          │６        │          │          │
├─────┼─────┼─────┼─────┼─────┤
│二七      │930505    │湯泉商務汽│ 1700元   │嘉義市住宿│
│          │          │車旅館    │          │          │
├─────┼─────┼─────┼─────┼─────┤
│二八      │930510    │小北百貨大│  651元   │臺中市購物│
│          │          │墩店      │          │          │
├─────┼─────┼─────┼─────┼─────┤
│二九      │930510    │小北百貨五│  317元   │臺中市購物│
│          │          │權店      │          │          │
├─────┼─────┼─────┼─────┼─────┤
│三十      │930430    │中油灣橋加│  300元   │嘉義市加油│
│          │          │油站      │          │          │
├─────┼─────┼─────┼─────┼─────┤
│三一      │930511    │大勝加油站│  800元   │中投公路加│
│          │          │          │          │油        │
├─────┼─────┼─────┼─────┼─────┤
│三二      │930512    │北港路加油│  600元   │嘉義市加油│
│          │          │站        │          │          │
│          │          │          │          │          │
├─────┼─────┼─────┼─────┼─────┤
│三三      │930513    │鯨世界國際│  500元   │臺中縣成功│
│          │          │股份有限公│          │嶺加油    │
│          │          │司        │          │          │
├─────┼─────┼─────┼─────┼─────┤
│三四      │930515    │健行加油站│  300元   │臺中市加油│
│          │          │          │          │          │
├─────┼─────┼─────┼─────┼─────┤
│三五      │930516    │ＧＲＥＥＮ│  600元   │固網購買點│
│          │          │ＷＯＲＬＤ│          │數卡      │
├─────┼─────┼─────┼─────┼─────┤
│三六      │930516    │ＧＲＥＥＮ│  600元   │固網購買點│
│          │          │ＷＯＲＬＤ│          │數卡      │
├─────┼─────┼─────┼─────┼─────┤
│三七      │930517    │ＧＲＥＥＮ│  600元   │固網購買點│
│          │          │ＷＯＲＬＤ│          │數卡      │
├─────┼─────┼─────┼─────┼─────┤
│三八      │930301    │東森得易分│ 1492元   │電話購物  │
│          │          │期０４─１│          │          │
│          │          │２        │          │          │
├─────┼─────┼─────┼─────┼─────┤
│三九      │930527    │通信現金分│ 3333元   │          │
│          │          │期０４─０│          │          │
│          │          │６        │          │          │
├─────┼─────┼─────┼─────┼─────┤
│四十      │930528    │東森得易購│  108元   │電話購物  │
│          │          │股份有限公│          │          │
│          │          │司        │          │          │
├─────┼─────┼─────┼─────┼─────┤
│四一      │930531    │ＴＯＭＡＴ│ 1250元   │網路購物  │
│          │          │Ｏ        │          │          │
├─────┼─────┼─────┼─────┼─────┤
│四二      │930531    │三商行─嘉│ 2310元   │嘉義市購物│
│          │          │義分公司　│          │          │
├─────┼─────┼─────┼─────┼─────┤
│四三      │930531    │北港路加油│　300元   │嘉義市加油│
│          │          │站        │          │          │
│          │          │          │          │          │
├─────┼─────┼─────┼─────┼─────┤
│四四      │930531    │北港路加油│  500元   │嘉義市加油│
│          │          │站        │          │          │
│          │          │          │          │          │
├─────┼─────┼─────┼─────┼─────┤
│四五      │930531    │北港路加油│  500元   │嘉義市加油│
│          │          │站        │          │          │
├─────┼─────┼─────┼─────┼─────┤
│四六      │930609    │揚明資訊服│  890元   │          │
│          │          │務有限公司│          │          │
├─────┼─────┼─────┼─────┼─────┤
│四七      │930612    │大勝加油站│  500元   │中投公路加│
│          │          │          │          │油        │
├─────┼─────┼─────┼─────┼─────┤
│四八      │930612    │大勝加油站│  500元   │中投公路加│
│          │          │          │          │油        │
├─────┼─────┼─────┼─────┼─────┤
│四九      │930612    │小北百貨大│ 1105元   │臺中市購物│
│          │          │墩店      │          │          │
├─────┼─────┼─────┼─────┼─────┤
│五十      │930617    │北港路加油│  500元   │嘉義市加油│
│          │          │站        │          │          │
├─────┼─────┼─────┼─────┼─────┤
│五一      │930617    │ＧＲＥＥＮ│  600元   │固網買點數│
│          │          │ＷＯＲＬＤ│          │卡        │
├─────┼─────┼─────┼─────┼─────┤
│五二      │930617    │ＧＲＥＥＮ│  600元   │固網買點數│
│          │          │ＷＯＲＬＤ│          │卡        │
├─────┼─────┼─────┼─────┼─────┤
│五三      │930617    │ＧＲＥＥＮ│  600元   │固網買點數│
│          │          │ＷＯＲＬＤ│          │卡        │
├─────┼─────┼─────┼─────┼─────┤
│五四      │930617    │ＧＲＥＥＮ│ 1200元   │固網買點數│
│          │          │ＷＯＲＬＤ│          │卡        │
├─────┼─────┼─────┼─────┼─────┤
│五五      │930617    │ＧＲＥＥＮ│ 1200元   │固網買點數│
│          │          │ＷＯＲＬＤ│          │卡        │
├─────┼─────┼─────┼─────┼─────┤
│五六      │930617    │ＧＲＥＥＮ│ 1200元   │固網買點數│
│          │          │ＷＯＲＬＤ│          │卡        │
├─────┼─────┼─────┼─────┼─────┤
│五七      │930301    │東森得易分│ 1492元   │電話購物  │
│          │          │期０５─１│          │          │
│          │          │１２      │          │          │
├─────┼─────┼─────┼─────┼─────┤
│五八      │930629    │通信現金分│ 3333元   │          │
│          │          │期０５─０│          │          │
│          │          │６        │          │          │
├─────┼─────┼─────┼─────┼─────┤
│五九      │930729    │通信現金分│ 3333元   │          │
│          │          │期０６─０│          │          │
│          │          │６　      │          │          │
├─────┼─────┼─────┼─────┼─────┤
│六０      │930724    │北港加油站│  300元   │嘉義市加油│
├─────┼─────┼─────┼─────┼─────┤
│六一      │930726    │北港加油站│ 1100元   │嘉義市加油│
├─────┼─────┼─────┼─────┼─────┤
│六二      │930730    │北港加油站│  500元   │嘉義市加油│
├─────┼─────┼─────┼─────┼─────┤
│六三      │930801    │大勝加油站│  500元   │中投公路加│
│          │          │          │          │油        │
├─────┼─────┼─────┼─────┼─────┤
│六四      │930804    │大勝加油站│  600元   │中投公路加│
│          │          │          │          │油        │
├─────┼─────┼─────┼─────┼─────┤
│六五      │930811    │興奇科技網│ 2499元   │奇摩網路購│
│          │          │路購物第一│          │物        │
│          │          │站        │          │          │
├─────┼─────┼─────┼─────┼─────┤
│六六      │930812    │東森得易購│  220元   │電話購物  │
│          │          │股份有限公│          │          │
│          │          │司        │          │          │
├─────┼─────┼─────┼─────┼─────┤
│六七      │930812    │東森得易購│  102元   │電話購物  │
│          │          │股份有限公│          │          │
│          │          │司        │          │          │
├─────┼─────┼─────┼─────┼─────┤
│六八      │930812    │東森得易購│  108元   │電話購物  │
│          │          │股份有限公│          │          │
│          │          │司        │          │          │
│          │          │　        │          │          │
├─────┼─────┼─────┼─────┼─────┤
│六九      │930812    │東森得易購│  215元   │電話購物  │
│          │          │股份有限公│          │          │
│          │          │司        │          │          │
├─────┼─────┼─────┼─────┼─────┤
│七０      │930812    │東森得易購│  220元   │電話購物  │
│          │          │股份有限公│          │          │
│          │          │司        │          │          │
├─────┼─────┼─────┼─────┼─────┤
│七一      │930913    │新光三越百│ 1440元   │臺中市購物│
│          │          │貨公司    │          │          │
├─────┼─────┼─────┼─────┼─────┤
│七二      │930913    │新光三越百│ 2115元   │臺中市購物│
│          │          │貨公司    │          │          │
├─────┼─────┼─────┼─────┼─────┤
│七三      │930914    │語音預借現│20000元   │          │
│          │          │金        │          │          │
├─────┼─────┼─────┼─────┼─────┤
│七四      │930914    │東森購物百│   99元   │電話購物  │
│          │          │貨股份有限│          │          │
│          │          │公司      │          │          │
├─────┼─────┼─────┼─────┼─────┤
│七五      │930916    │興奇科技網│ 1990元   │奇摩網路購│
│          │          │路購物第一│          │物        │
│          │          │站        │          │          │
├─────┼─────┼─────┼─────┼─────┤
│七六      │930916    │小北百貨五│ 2380元   │臺中市購物│
│          │          │權店      │          │          │
├─────┼─────┼─────┼─────┼─────┤
│七七      │930916    │興奇科技網│  990元   │奇摩網路購│
│          │          │路購物第一│          │物        │
│          │          │站        │          │          │
├─────┼─────┼─────┼─────┼─────┤
│七八      │930910    │臺新資融股│ 3695元   │          │
│          │          │份有限公司│          │          │
├─────┼─────┼─────┼─────┼─────┤
│七九      │930919    │ＰayEasy. │  990元   │網路購物  │
│          │          │Com       │          │          │
├─────┼─────┼─────┼─────┼─────┤
│八０      │930920    │大潤發批發│ 2724元   │臺中市購物│
│          │          │倉庫臺中忠│          │          │
│          │          │明        │          │          │
├─────┼─────┼─────┼─────┼─────┤
│八一      │930920    │互網國際資│ 3000元   │臺中市購物│
│          │          │訊有限公司│          │          │
├─────┼─────┼─────┼─────┼─────┤
│八二      │930920    │興奇科技網│ 1880元   │奇摩網路購│
│          │          │路購物第一│          │物        │
│          │          │站        │          │          │
├─────┼─────┼─────┼─────┼─────┤
│八三      │930922    │中國石油中│  500元   │嘉義市加油│
│          │          │山路站    │          │          │
├─────┼─────┼─────┼─────┼─────┤
│八四      │930925    │互網國際資│  600元   │臺中市購物│
│          │          │訊有限公司│          │          │
├─────┼─────┼─────┼─────┼─────┤
│八五      │931003    │互網國際資│  600元   │臺中市購物│
│          │          │訊有限公司│          │          │
├─────┼─────┼─────┼─────┼─────┤
│八六      │931004    │中國石油永│  300元   │          │
│          │          │和街站    │          │          │
├─────┼─────┼─────┼─────┼─────┤
│八七      │931004    │冠泰生活館│ 1186元   │臺中市購物│
│          │          │有限公司  │          │          │
├─────┼─────┼─────┼─────┼─────┤
│八八      │931005    │彰化銀行─│ 5000元   │          │
│          │          │CD /ATM   │          │          │
├─────┼─────┼─────┼─────┼─────┤
│八九      │931005    │大勝加油站│  700元   │中投公路加│
│          │          │          │          │油        │
├─────┼─────┼─────┼─────┼─────┤
│九０      │931007    │臺中商業銀│ 2000元   │          │
│          │          │行─CD/A  │          │          │
├─────┼─────┼─────┼─────┼─────┤
│九一      │931007    │興奇科技網│ 2950元   │奇摩網路購│
│          │          │路購物第一│          │物        │
│          │          │站公司    │          │          │
├─────┼─────┼─────┼─────┼─────┤
│九二      │931104    │北港路加油│  406元   │嘉義市加油│
│          │          │站        │          │          │
├─────┼─────┼─────┼─────┼─────┤
│九三      │931108    │興奇科技網│   99元   │奇摩網路購│
│          │          │路購物第一│          │物        │
│          │          │站        │          │          │
├─────┼─────┼─────┼─────┼─────┤
│九四      │931108    │聯強通信聯│ 5500元   │          │
│          │          │盟        │          │          │
├─────┼─────┼─────┼─────┼─────┤
│九五      │931109    │興奇科技網│  495元   │奇摩網路購│
│          │          │路購物第一│          │物        │
│          │          │站        │          │          │
├─────┼─────┼─────┼─────┼─────┤
│九六      │931112    │興奇科技網│ 1990元   │奇摩網路購│
│          │          │路購物第一│          │物        │
│          │          │站        │          │          │
├─────┼─────┼─────┼─────┼─────┤
│九七      │931115    │中信銀ATM │ 6000元   │          │
│          │          │統一市鑫  │          │          │
├─────┼─────┼─────┼─────┼─────┤
│九八      │931115    │大勝加油站│  500元   │中投公路加│
│          │          │          │          │油        │
├─────┼─────┼─────┼─────┼─────┤
│九九      │931115    │臺新資融股│ 3695元   │          │
│          │          │份有限公司│          │          │
├─────┼─────┼─────┼─────┼─────┤
│一００    │931117    │北港路加油│  780元   │嘉義市加油│
│          │          │站        │          │          │
├─────┼─────┼─────┼─────┼─────┤
│一０一    │931118    │北港路加油│  600元   │嘉義市加油│
│          │          │站        │          │          │
├─────┼─────┼─────┼─────┼─────┤
│一０二    │930913    │東森購物分│  115元   │電話購物  │
│          │          │期款０１─│          │          │
│          │          │１２      │          │          │
├─────┼─────┼─────┼─────┼─────┤
│一０三    │930913    │東森購物分│  129元   │電話購物  │
│          │          │期款０１─│          │          │
│          │          │１２　    │          │          │
├─────┼─────┼─────┼─────┼─────┤
│一０四    │930914    │東森購物分│  750元   │電話購物  │
│          │          │期款０１─│          │          │
│          │          │１２      │          │          │
├─────┼─────┼─────┼─────┼─────┤
│一０五    │931210    │中信銀ＡＴ│ 2000元   │          │
│          │          │Ｍ統一明義│          │          │
├─────┼─────┼─────┼─────┼─────┤
│一０六    │930913    │東森購物分│  121元   │電話購物  │
│          │          │期０２─１│          │          │
│          │          │２        │          │          │
├─────┼─────┼─────┼─────┼─────┤
│一０七    │930913    │東森購物司│  115元   │電話購物  │
│          │          │分期０２  │          │          │
│          │          │─１２    │          │          │
├─────┼─────┼─────┼─────┼─────┤
│一０八    │930914    │東森購物分│  740元   │電話購物  │
│          │          │期０２─１│          │          │
│          │          │２        │          │          │
├─────┼─────┼─────┼─────┼─────┤
│一０九    │940107    │中信銀ＡＴ│ 7000元   │          │
│          │          │Ｍ統一權美│          │          │
├─────┼─────┼─────┼─────┼─────┤
│一一０    │940107    │星期壹購物│  490元   │          │
│          │          │網        │          │          │
├─────┼─────┼─────┼─────┼─────┤
│一一一    │940107    │星期壹購物│  499元   │          │
│          │          │網        │          │          │
├─────┼─────┼─────┼─────┼─────┤
│一一二    │940107    │星期壹購物│  999元   │          │
│          │          │網        │          │          │
├─────┼─────┼─────┼─────┼─────┤
│一一三    │940107    │星期壹購物│ 2799元   │          │
│          │          │網        │          │          │
├─────┼─────┼─────┼─────┼─────┤
│一一四    │930913    │東森購物分│  115元   │電話購物  │
│          │          │期０３─１│          │          │
│          │          │２        │          │          │
├─────┼─────┼─────┼─────┼─────┤
│一一五    │930913    │東森購物分│  121元   │電話購物  │
│          │          │期０３─１│          │          │
│          │          │２        │          │          │
├─────┼─────┼─────┼─────┼─────┤
│一一六    │930914    │東森購物分│  740元   │電話購物  │
│          │          │期０３─１│          │          │
│          │          │２        │          │          │
├─────┼─────┼─────┼─────┼─────┤
│一一七    │930913    │東森購物分│  115元   │電話購物  │
│          │          │期０４─１│          │          │
│          │          │２        │          │          │
├─────┼─────┼─────┼─────┼─────┤
│一一八    │930913    │東森購物分│  121元   │電話購物  │
│          │          │期０４─１│          │          │
│          │          │２        │          │          │
├─────┼─────┼─────┼─────┼─────┤
│一一九    │930914    │東森購物分│  740元   │電話購物  │
│          │          │期０４─１│          │          │
│          │          │２        │          │          │
├─────┼─────┼─────┼─────┼─────┤
│一二０    │930913    │東森購物分│  920元   │電話購物  │
│          │          │期餘額結清│          │          │
├─────┼─────┼─────┼─────┼─────┤
│一二一    │930913    │東森購物分│  968元   │電話購物  │
│          │          │期餘額結清│          │          │
├─────┼─────┼─────┼─────┼─────┤
│一二二    │930914    │東森購物分│ 5920元   │電話購物  │
│          │          │期餘額結清│          │          │
└─────┴─────┴─────┴─────┴─────┘
附表二：
┌─────┬─────┬─────┬─────┬─────┐
│編  號    │時間      │提款機提領│ 金額     │  地點    │
│          │          │地點      │          │          │
│          │          │          │          │          │
├─────┼─────┼─────┼─────┼─────┤
│一        │930419    │          │29000元   │臺中市中區│
│          │          │          │          │美村南路  │                    0
│          │          │　　　　  │          │137號     │
├─────┼─────┼─────┼─────┼─────┤
│二        │930426    │          │28800元   │臺中市中區│
│          │          │          │          │美村南路  │
│          │          │          │          │137號     │
│          │          │          │          │          │
├─────┼─────┼─────┼─────┼─────┤
│三        │930524    │          │ 3000元   │臺南市北區│
│          │          │          │          │西門路4段 │
│          │          │          │          │332號     │
├─────┼─────┼─────┼─────┼─────┤
│四        │930601    │          │10000元   │臺中市西區│
│          │          │          │          │美村路1段 │
│          │          │          │          │560號     │
├─────┼─────┼─────┼─────┼─────┤
│五        │930714    │          │ 2600元   │臺中市中區│
│          │          │          │          │民族路50號│
├─────┼─────┼─────┼─────┼─────┤
│六        │930719    │          │ 2800元   │臺中市美村│
│          │          │          │          │路736號   │
├─────┼─────┼─────┼─────┼─────┤
│七        │930802    │          │ 1800元   │臺中市中區│
│          │          │          │          │民族路50號│
├─────┼─────┼─────┼─────┼─────┤
│八        │930812    │          │ 2000元   │臺中市南區│
│          │          │          │          │五權南路  │
│          │          │          │          │189號     │
├─────┼─────┼─────┼─────┼─────┤
│九        │930908    │          │ 1000元   │臺中市西區│
│          │          │          │          │公益路345 │
│          │          │          │          │之1、347之│
│          │          │          │          │1號       │
├─────┼─────┼─────┼─────┼─────┤
│十        │930927    │          │ 1000元   │臺中市南區│
│          │          │          │          │南平路182 │
│          │          │          │          │號        │
├─────┼─────┼─────┼─────┼─────┤
│十一      │931101    │          │ 1000元   │臺中市西區│
│          │          │          │          │美村路1段 │
│          │          │          │          │22號      │
└─────┴─────┴─────┴─────┴─────┘
